【裁判字號】    99,易,59
【裁判日期】    990129
【裁判案由】    竊盜
【裁判全文】
臺灣臺南地方法院刑事判決                99年度易字第59號
公  訴  人  臺灣臺南地方法院檢察署檢察官
被      告  丙○○
上列被告因竊盜案件，經檢察官提起公訴（九十八年度偵字第一
六七四四號），被告於本院準備程序進行中，先就被訴事實為有
罪之陳述，經本院進行簡式審判程序，判決如下：
    主  文
丙○○犯刑法第三百二十一條第一款、第二款、第四款之竊盜罪
，處有期徒刑柒月；又犯刑法第三百二十一條第二款之竊盜罪，
處有期徒刑柒月。應執行有期徒刑玖月。
    事  實
一、丙○○前因犯竊盜案件，先後經本院九十七年度簡字第三０
    六八號判決、九十八年度易字第七一一號判決，各判處拘役
    二十日、有期徒刑六月，緩刑三年，緩刑期內付保護管束（
    上開宣告刑，於本案均不構成累犯），猶不知悔改，因缺錢
    花用，而分別為下列竊盜犯行：
（一）丙○○與二名姓名年籍不詳之成年男子，共同基於為自己
      不法所有之犯意聯絡，結夥三人，於民國九十八年十一月
      十八日凌晨四時三十分許之夜間，由該二名成年男子先以
      木梯爬越臺南市○區○○路一段四八四巷二四０弄二十八
      號甲○○住處圍牆，侵入屋內開啟大門，讓丙○○入內，
      該二名成年男子在外負責把風，丙○○至二樓房間，徒手
      竊取甲○○所有放置在皮包內之現金新台幣（下同）二千
      零六十五元（含紙鈔一千八百元及零錢二百六十五元），
      得手後，丙○○分得零錢二百六十五元，紙鈔一千八百元
      則交由該二名成年男子，該二名成年男子隨即離去。
（二）丙○○另基於為自己不法所有之意圖，於同日凌晨四時三
      十五分許，自行前往臺南市○區○○路一段四八四巷二四
      ０弄二十號乙○○住處圍牆邊，攀爬木梯立於牆上伸手越
      過欄杆縫中，徒手竊取乙○○所有之女用內衣三件得逞。
二、嗣於同日凌晨四時五十分許，為警在臺南市○區○○路一段
    四八四巷二四０弄二十號查獲，並扣得零錢二百六十五元及
    女用內衣三件（已分別發還給甲○○、乙○○）。
三、案經甲○○訴由臺南市警察局第六分局報請臺灣臺南地方法
    院檢察署檢察官偵查起訴。
    理  由
一、本案被告丙○○所犯刑法第三百二十一條第一項第一款、第
    二款、第四款之加重竊盜罪，並非死刑、無期徒刑或最輕本
    刑有期徒刑三年以上之罪，亦非高等法院管轄第一審案件，
    且於準備程序進行中，被告均就被訴事實為有罪之陳述（見
    本院卷第十二頁），經告知被告簡式審判程序之旨，並聽取
    檢察官、被告之意見後，本院合議庭裁定由受命法官進行簡
    式審判程序，是本案之證據調查，依刑事訴訟法第二百七十
    三條之二規定，不受同法第一百五十九條第一項、第一百六
    十一條之二、第一百六十一條之三、第一百六十三條之一及
    第一百六十四條至第一百七十條規定之限制，合先敘明。
二、上開犯罪事實，迭據被告於警詢、偵查及本院審理時坦承不
    諱，核與證人即被害人甲○○於警詢中證述：「於九十八年
    十一月十八日凌晨約四時三十五分左右，當時我正在住處（
    臺南市○區○○路一段四八四巷二四０弄二十八號）二樓房
    間內睡覺，忽然驚醒發現有一陌生男子在我房裡拿著我的皮
    包」等語（見警卷第九頁）；證人即被害人乙○○於警詢中
    證述：「我於九十八年十一月十八日凌晨四時三十分左右許
    ，臺南市○區○○路一段四八四巷二四０弄二十號遭竊，我
    失竊女性胸罩三件」等語（見警卷第十二頁），均互核相符
    ，復有搜索扣押筆錄暨扣押目錄表一份、贓物認領保管單二
    紙、現場照片五張（見警卷第十四至十七、二二、二三、二
    六至二八頁）可資佐證，是被告上開自白與事實相符，堪以
    採信。本案事證已臻明確，被告犯行均堪認定，自應依法論
    科。
三、按刑法第三百二十一條第一項第二款所謂牆垣，係屬防閑設
    備，毀越牆垣，指毀損或越進牆垣者而言，毀而不越，或越
    而不毀，均得依法論處。又徒手攀上圍牆立於牆上伸手行竊
    ，因其竊盜之手段已踰越牆垣，使他人圍牆失其防閑效用，
    應成立踰越牆垣竊盜罪，有司法院二十年院字第六一０號解
    釋、最高法院四十一年臺非字第三八號、四十二年臺上字第
    三五九號判例、臺灣高等法院暨所屬法院六十三年度法律座
    談會刑事類法律問題第三十五號意旨可資參照。經查，本件
    被告於事實一、（二）所為，係攀爬木梯立於牆上伸手越過
    欄杆縫中行竊，其竊盜之手段已踰越牆垣，使他人圍牆失其
    防閑效用。是核被告於事實（一）所為，係犯刑法第三百二
    十一條第一項第一款、第二款、第四款之加重竊盜罪；事實
    （二）所為，則係犯刑法第三百二十一條第一項第二款之加
    重竊盜罪。被告丙○○與姓名年籍不詳之成年男子二人就本
    案事實一、（一）之犯行，具有犯意聯絡及行為分擔，為共
    同正犯。被告丙○○所犯前開二罪，犯意各別，行為互殊，
    應予分論併罰。爰審酌被告前已有竊盜前案紀錄，猶不知悔
    改，再犯本案二次加重竊盜罪，法治觀念不佳，且造成被害
    人之財物損失，兼衡被告為國中畢業，領有中度智障身心障
    礙手冊，有卷附身心障礙手冊一旨在卷可憑（見警卷第二四
    頁），竊得之財物價值非高，且已將扣案之竊得財物返還被
    害人，及被害人乙○○於警詢中陳明不願追究被告之責任（
    見警卷第十二頁），暨其犯後坦承犯行等一切情狀，分別量
    處如主文所示之刑，並定其應執行之刑，以示懲儆。
據上論斷，應依刑事訴訟法第二百七十三條之一第一項、第二百
九十九條第一項前段，刑法第二十八條、第三百二十一條第一項
第一款、第二款、第四款、第五十一條第五款，判決如主文。
本案經檢察官丁○○到庭執行職務。
中    華    民    國    99    年    1     月    29    日
                  刑事第十三庭  法  官  張銘晃
以上正本證明與原本無異。
如不服本判決應於收受本判決後10日內向本院提出上訴書狀，並
應敘述具體理由。其未敘述上訴理由者，應於上訴期間屆滿後20
日內向本院補提理由書狀（均須按他造當事人之人數附繕本）「
切勿逕送上級法院」。
                                書記官  鄭梅君
中    華    民    國    99    年    1     月    29    日
附錄本案論罪科刑法條全文：
刑法第321條
犯竊盜罪而有左列情形之一者，處六月以上、五年以下有期徒刑：
一、於夜間侵入住宅或有人居住之建築物、船艦或隱匿其內而犯
    之者。
二、毀越門扇、牆垣或其他安全設備而犯之者。
三、攜帶兇器而犯之者。
四、結夥三人以上而犯之者。
五、乘火災、水災或其他災害之際而犯之者。
六、在車站或埠頭而犯之者。
前項之未遂犯罰之。

司法院資訊處製作；財團法人民間司法改革基金會備份。
